【裁判字號】    94,交抗,33
【裁判日期】    950109
【裁判案由】    違反道路交通管理處罰條例聲明異議
【裁判全文】
臺灣高等法院花蓮分院刑事裁定          94年度交抗字第33號
抗  告  人
即受處分人  甲○○
原處分機關  交通部公路總局高雄區監理所台東監理站
上列抗告人因違反道路交通管理處罰條例案件，不服臺灣臺東地
方法院中華民國94年12月05日（94年度交聲字第62號），提起抗
告，本院裁定如下：
    主  文
抗告駁回。
    理  由
一、本案抗告人因於民國94年08月11日上午07時30分許，駕駛車
    牌號碼ＷＴ─六一九一號之自用小客車，行經臺東縣臺東市
    ○○○路 891巷口前之際，因轉彎車不讓直行車先行，肇事
    致人受輕傷，經警員舉發之後，遭原處分機關裁罰，抗告人
    以：「伊注意快車道車龍最後一輛小客車尚離所駕駛之自用
    小客車有一百大步（約一百公尺）之距離，而慢車道之肇事
    機車與快車道車子車尾正好一直線，遂以九十度角轉彎欲轉
    入巷子，因其所駕駛自用小客車係手排車，一檔起步，時速
    大概在十到二十五公里之間，車速不可能很快，孰料行駛於
    慢車道之機車竟突然開始飆車，該機車撞擊其所駕駛之自用
    小客車聲響很大，其本能反應乃將方向盤向左邊打，此時該
    機車往前滑，正好撞在其車門底盤最硬之處，警員楊全竟誤
    以第一撞擊位置為上揭自用小客車之右前輪胎處，顯有錯誤
    」為理由聲明異議，原審法院傳訊舉發之警員楊全證述：異
    議人違規地點慢車道與快車道中間有分隔島，其係轉彎車，
    雖異議人已經轉彎過去，然仍須要注意慢車道之車子，又伊
    係依據該機車之損壞處是在機車斜板，而該機車斜板比自用
    小客車之底盤高，從而不可能撞擊點為自用小客車之底盤，
    遂研判第一撞擊點是在該自用小客車之右前角，倘如異議人
    所言第一撞擊點係在該自用小客車之車門處，該車門應該會
    凹下去，之所以汽車底盤亦會有損壞是因機車左側之引擎造
    成，此外，落土地方即是撞擊位置，而落土位置仍在慢車道
    ，並且該自用小客車被撞擊之處並非在車尾，顯見異議人所
    駕駛之自用小客車並未過中心線等語明確（見原審卷45、46
    頁），核與道路交通事故現場圖、道路交通事故調查報告表
    （一）（二）及附卷現場照片十五幀所載情形相符，以抗告
    人確實有本件違規行為為理由駁回異議，經核並無違誤。
二、抗告意旨復執前詞，略謂第一撞擊位置確在汽車車門，因機
    車落土處為撞擊點，汽車車頭已過中心線云云，指摘原裁定
    不當，為無理由，應予駁回。
三、據上論結，應依道路交通案件處理辦法第25條、第26條，刑
    事訴訟法第412條，裁定如主文。
中    華    民    國    95    年    1     月    9     日
                        審判長法  官  吳鴻章
                              法  官  林慶煙
                              法  官  蔡勝雄
以上正本證明與原本無異。
本件不得再抗告。
                              書記官  陳有信
中    華    民    國    95    年    1     月    9     日


司法院資訊處製作；財團法人民間司法改革基金會備份。
